臺灣高等法院交通事件裁定　　　　　　 96年度交抗字第332號
　　抗　告　人
　　即受處分人　甲○○
上列抗告人因違反道路交通管理處罰條例案件，不服臺灣板橋地
方法院96年度交聲字第1613號裁定， 中華民國96年2月27日裁定
，提起抗告，本院裁定如下：
    主  文
抗告駁回。
    理  由
一、原處分意旨略以：異議人即受處分人甲○○於民國95年7月3
    日13時41分許，駕駛車牌號碼FJW-536號重型機車， 行經最
    高速限為40公里之臺北市市○○道○○路段（林森北路與金
    山南路），以時速61公里速度行駛，超速21公里（超速20公
    里以上未滿40公里），經自動照相設備拍照存證後，由臺北
    市政府警察局交通警察大隊 填製北市警交大字第A00000000
    號舉發違反道路交通管理事件通知單逕行舉發，嗣經交通部
    公路總局臺北區監理所蘆洲監理站以北監蘆字第裁46-A0000
    0000號違反道路交通管理事件裁決書，依道路交通管理處罰
    條例第40條之規定，裁處異議人罰鍰新臺幣1400元。
二、異議人異議意旨略以：本件當日違規時間為下午1點41分 ，
    但當天異議人上班打卡時間為下午1點35分， 從違規地點到
    公司、打卡，最少也要6到7分鐘，若往前推算違規時間應在
    當日下午1點20幾分，拍攝時間點相差甚大， 照片之真實性
    令人質疑，爰依法聲明異議，請求撤銷原處分等語。
三、原裁定以：
（一）按道路交通管理處罰條例所稱之車輛，係指在道路上以原
      動機行駛之汽車（包括機器腳踏車）或以人力、獸力行駛
      之車輛，道路交通管理處罰條例第3條第8款定有明文。又
      汽車駕駛人，行車速度超過規定之最高時速者，處新臺幣
      1200元以上2400元以下罰鍰，並予記違規點數1點， 道路
      交通管理處罰條例第40條、第63條第1項規定甚明。
（二）經查：
  １、異議人甲○○駕駛上開重型機車，於95年7月3日13時41分
      許，行經最高速限為40公里之臺北市市○○道○○路段（
      林森北路與金山南路），以時速61公里之速度行駛，超速
      21公里之事實，有採證照片1幀附卷可稽。 又本件舉發違
      規超速所設置之雷達測速照相設備，經臺北市政府警察局
      中正第一分局（下稱中正一分局）檢視其設定時間係依照
      標準時間設定並無異常之處，且該照相設備於94年11月23
      日已通過經濟部標準檢驗局國家標準檢驗合格，且領有檢
      驗合格證書（編號：MO0000000號）， 有中正第一分局95
      年8月29日北市警中正一分交字第09534173100號函在卷足
      憑，是上開測速照相設備既經經濟部標準檢驗局檢驗合格
      ，其準確性當無疑義。 至異議人雖提出考勤卡影本1紙為
      證，然縱認上開測速照相設備當日時間確有誤差，亦無礙
      於異議人確有駕駛上開重型機車行經該處超速21公里之事
      實，是異議人執此爭執，並無實益。從而，異議人前揭違
      規事實，事證明確，應堪認定。
  ２、按汽車駕駛人，行車速度，超過規定之最高時速，除應依
      道路交通管理處罰條例第40條規定裁處罰鍰外，並應依同
      條例第63條第1項第1款規定記違規點數1點。 本件原處分
      機關就異議人駕車超速之違規行為，僅依道路交通管理處
      罰條例第40條規定對異議人裁處罰鍰1400元，漏未記違規
      點數1點，尚有未合。本件異議人執詞提出異議， 雖無理
      由，惟原處分既有上開可議之處，自應由原審法院撤銷原
      處分，並依道路交通管理處罰條例第40條規定諭知裁處罰
      鍰1400元，及依同條例第63條第1項第1款規定記違規點數
      1點，經核並無違誤。
四、抗告人抗告意旨略以：中正一分局雖堅稱照相設備準確無誤
    ，惟本件違規時間確與事實不符，該違規時點抗告人並不在
    場，何以會有該時點之相片？且舉發相片所載時間，與抗告
    人公司之上班時間紀錄卡相差20分鐘，縱各鐘錶均有誤差，
    亦不可能差距如此之大，抗告人在當時既未在場，如何證明
    抗告人確有超速之違規？因此抗告人懷疑該照片作假，員警
    雖有權舉發，但總不能隨意照相後，任意加上時間及數字，
    即指抗告人違規。中正一分局對於抗告人所提出時間誤差之
    質疑，始終未能解釋，如此如何讓抗告人相信拍照時間有誤
    ，而測速數字竟能準確，足見該照片顯係作假而來。爰依法
    提起抗告，請求撤銷原裁定等語。
五、惟查：本件抗告人於案發時、地，確有違規超速之事實，且
    員警依測速相片舉發確無違誤等情，業據原審詳載理由依據
    。抗告人猶執前詞，辯稱本件舉發相片所載時間確有誤差，
    且中正一分局對該誤差無法解釋，足見該照片顯係作假而得
    等語，顯不足採。足見本件抗告意旨所指，為無理由，應予
    駁回。
據上論結，應依道路交通案件處理辦法第26條，道路交通管理處
罰條例第89條，刑事訴訟法第412條，裁定如主文。
中　　華　　民　　國　　96　　年　　5　　月　　21 　　日
                  交通法庭審判長法　官  蔡秀雄
　　　　　　　　　　　　　　　　法  官  鄭水銓
　　　　　　　　　　　　　　　　法  官  周煙平
以上正本證明與原本無異。
不得再抗告。
                                書記官  蕭麗珍
中　　華　　民　　國　　96　　年　　5 　　月　　23　　日
